# 关于应付工程款，是应付账款还是其他应付款？

提问人：bourne85 时间：2012-03-06 12:09:32
如题，与同事发生争执，他们说只有主营业务才放进应付账款，其他一律放进其他应付。
请问有没有可以参考的依据呢？

回答人：chenyiwei
赞同将购建固定资产的应付款作为其他应付款核算。以前财会[2002]18号文曾经规定在“应付帐款”核算，但不利于区分正常经营活动应付款和购建固定资产应付款两者的界限，所以放在其他应付款更好。

提问人：younghan 时间：2012-03-06 22:56:05
3 、应付账款-“本科目核算企业因购买材料、商品和接受劳务供应等经营活动应支付的款项。”这里提到是经营活动；“接受供应单位提供劳务而发生的应付未付款项，根据供应单位的发票账单，借记“生产成本”、“管理费用”等科目，贷记本科目。”这里又提到接受劳务的应付未付款项，应计应付账款。 我觉得这段话中的劳务，是指服务型企业以劳务作为主营业务，所以未付款计入应付账款。

回答人：chenyiwei
赞同这样理解。是指作为日常活动的“接受劳务”，不包括形成非流动资产的建造合同劳务。

提问人：缕阳 时间：2012-03-07 20:43:29
回复 younghan 的帖子
如果是购买固定资产、无形资产，预付货款这种情况，是在预付账款还是其他应收款核算？？

回答人：chenyiwei
购买存货等流动资产的预付款在预付款项中列报；为购建非流动资产预付的款项在其他非流动资产、在建工程、工程物资等项目中列报。

提问人：zico9999 时间：2013-08-29 16:50:58
陈版：预付工程款要放入“预付账款”核算，预付固定资产款项却计入“其他应付款”~总感觉有点别扭！

回答人：chenyiwei
是否有笔误？报表上都列报在非流动资产中。

提问人：xueyou654 时间：2016-07-13 00:56:41
陈版主，您好，我觉得不计入营业成本的费用如运输费、餐费等未付款应计入其他应付款，你觉得？

回答人：chenyiwei
也可以。

提问人：nenhui 时间：2017-09-05 14:28:31
请教陈版：如果购买固定资产时开出应付票据如何核算，根据《会计科目和主要账务处理》－应付票据－"本科目核算企业购买材料、商品和接受劳务供应等开出、承兑的商业汇票，包括银行承兑汇票和商业承兑汇票。" 是不是还要专门增设一个“其他应付票据”科目来进行核算?

回答人：chenyiwei
也同样在“应付票据”中核算，关键是企业承担了《票据法》所规定的票据责任，与票据开立所依据的基础合同无关。

提问人：心海拂清风 时间：2017-09-06 01:15:55
施工企业将采购的材料放在原材料还是工程物资？我理解应该是原材料，相当于施工企业的生产材料，工程物资和原材料的区别会因为是施工企业还是建设单位有区别么？

回答人：chenyiwei
原材料。工程物资是将用于在建工程、最终形成固定资产的，属于非流动资产。

提问人：心海拂清风 时间：2018-01-17 20:03:37
应付中介机构的费用，比如审计费，评估费等计入应付账款更加合理吧？其他应付款款项性质不好披露吧，谢谢。

回答人：chenyiwei
也还是其他应付款更好些。